臺灣臺中地方法院民事判決
110年度重訴字第300號
原      告  華南商業銀行股份有限公司

法定代理人  張振芳  
訴訟代理人  許郁惠  
被      告  詳耀企業有限公司

特別代理人  王銘助律師
訴訟代理人  蔡碩毅  
被      告  廖鳳儀  
            劉水抱地政士即洪進芳之遺產管理人

上列當事人間請求清償借款事件，本院於民國111年4月20日言詞
辯論終結，判決如下：
    主      文
被告應連帶給付原告新臺幣287萬7624元，及如附表所示之利息
、違約金。
訴訟費用由被告連帶負擔。
    事實及理由
壹、程序方面：
一、按訴狀送達後，原告不得將原訴變更或追加他訴。但請求之
    基礎事實同一者，不在此限，民事訴訟法第255條第1項第2
    款定有明文。經查，本件原告原對洪進芳起訴，然洪進芳已
    於民國110年1月21日死亡，有其戶籍謄本可稽(見本院卷第4
    3頁)，又洪進芳之繼承人均已拋棄繼承，業由本院於110年1
    1月30日以110年度司繼字第1934號裁定選任劉水抱地政士為
    遺產管理人，有該裁定書及其確定書影本附卷可稽（見本院
    卷第79至80、103頁），原告於111年1月19日以民事追加被
    告狀，追加劉水抱地政士即洪進芳之遺產管理人為被告（見
    本院卷第97頁)，本件追加之基礎事實係基於被告詳耀企業
    有限公司(下稱詳耀公司)向原告借款，並以邀同洪進芳、被
    告廖鳳儀為連帶保證人而生之同一紛爭，本院核上開追加之
    基礎事實與原起訴事實具有同一性，揆諸前揭法條，自應准
    許。
二、按訴狀送達後，原告不得將原訴變更或追加他訴，但擴張或
    減縮應受判決事項之聲明者，不在此限，民事訴訟法第255 
    條第1項第3款定有明文。本件原告原起訴聲明第1項係請求
    被告應連帶給付原告新臺幣(下同)749萬7426元，及如起訴
    狀附表(見本院卷第19頁)所示之利息及違約金，嗣於111年3
    月25日以民事準備狀，減縮聲明請求本金2,87萬7624萬及如
    附表所示本金、利息及違約金(見本院卷第205、207頁)，核
    與首揭規定相符，應予准許。
三、被告廖鳳儀經合法通知，無正當理由，未於言詞辯論期日到
    場，核無民事訴訟法第386條各款所列情形，爰依原告聲請
    ，由其一造辯論而為判決。
貳、實體方面：
一、原告主張：
　　被告詳耀公司於101年9月4日邀同洪進芳、被告廖鳳儀等二
    人為連帶保證人，與原告簽訂授信契約書，並先後於108年8
    月9日、同年月30日、同年10月25日、同年12月13日、109年
    1月3日、同年2月26日及同年6月23日，與原告簽訂動撥契約
    書，計向原告借款801萬3000元。嗣被告詳耀公司於110年3
    月5日經票據交換所列報為拒絕往來戶，依授信契約第7條第
    (2)款已喪失期限利益，所有借款已視為全部到期。又原告
    於本件審理期間曾再清償部分欠款，現尚積欠原告本金287
    萬7624元及如附表所示之利息及違約金。而洪進芳、被告廖
    鳳儀為上開借款之連帶保證人，依法應負連帶清償責任。爰
    依消費借貸及連帶保證之法律關係，請求被告連帶清償等語
    。並聲明：如主文所示。
二、被告抗辯：
(一)被告詳耀公司抗辯：
    原告起訴主張之週轉性專用之授信契約書其上蓋用之被告詳
    耀公司印鑑與臺中市政府存參之被告詳耀公司變更登記表(
    參本院卷37頁)不符，詳耀公司與原告間是否有借貸之意思
    合致，並非無疑。並聲明：原告之訴駁回。
(二)被告劉水抱地政士即洪進芳之遺產管理人抗辯：
　　原告應證明本件借款債權存在。並聲明：原告之訴駁回。
(三)被告廖鳳儀未於言詞辯論期日到場，亦未提出書狀作何聲明
    或陳述。
三、本院之判斷：
(一)原告主張之事實，業據提出與其所述相符之授信契約書、聲
    明書、授信動撥申請書兼借款憑證、增補契約暨申請書、台
    灣票據交換所信用資料查覆單、原告之放款戶帳號資料查詢
    申請單、放款交易明細帳、存款往來明細表暨對帳單等件為
    證。參之原告先後撥款上開7筆動支款計801萬3000元至被告
    詳耀公司後，被告詳耀公司確有動用上開動支款，有原告提
    出之放款交易明細帳及存款往來明細表暨對帳單可憑，足見
    原告主張與被告詳耀公司間確有系爭借貸之法律關係屬實。
　　又一般公司本非一定只有一組大、小章，自難因原告提出之
    授信契約書上蓋用之被告詳耀公司印鑑與臺中市政府存參之
    印章不同，即認原告主張不實。另被告廖鳳儀對原告主張之
    事實，已於相當時期受合法通知，未於言詞辯論期日到場，
    亦未提出書狀作何爭執，依民事訴訟法第280條第3項前段準
    用同條第1項前段之規定，視同自認。基上，堪認原告主張
    之事實為真實，被告詳耀公司及劉水抱地政士所為前揭抗辯
    ，均非可採。
(二)按稱消費借貸者，謂當事人一方移轉金錢或其他代替物之所
    有權於他方，而約定他方以種類、品質、數量相同之物返還
    之契約；借用人應於約定期限內，返還與借用物種類、品質
    、數量相同之物，民法第474條第1項及第478條前段定有明
    文。又保證債務之所謂連帶，係指保證人與主債務人負同一
    債務，對於債權人各負全部給付之責任者而言，此就民法第
    272 條第1 項規定連帶債務之文義參照觀之甚明（最高法院
    45年台上字第1426號判例意旨參照）。而連帶債務之債權人
    ，依民法第273條第1項規定，得對於債務人中之一人或數人
    或其全體，同時或先後請求全部或一部之給付。查，被告詳
    耀公司向原告借貸上開金額後，未依約清償本金及利息，依
    約債務視為全部到期，尚積欠如主文第1項所示之本金、利
    息及違約金未清償，而洪進芳、被告廖鳳儀為上開借款之連
    帶保證人，自應負連帶清償責任。
(三)從而，原告依消費借貸及連帶保證之法律關係，請求被告連
    帶給付如主文第1項所示，為有理由，應予准許。
四、訴訟費用負擔之依據：民事訴訟法第85條第2項。
中　　華　　民　　國　　111 　年　　5 　　月　　13　　日
                  民事第二庭    法  官  江奇峰
以上正本係照原本作成。
如對本判決上訴，須於判決送達後20日內向本院提出上訴狀。如
委任律師提起上訴者，應一併繳納上訴審裁判費。
中　　華　　民　　國　　111 　年　　5 　　月　　13　　日
                                書記官  黃雅慧
附表    單位：新台幣
編號  借款金額 （新台幣） 請求本金金額(新台幣） 利息計算期間   利率     違約金計算期間及利率          逾期六個月以上按原利率20%  l 800,000 800,000 自民國110年12月23日 起至清償日止 3.31156% 自民國110年12月23日起至清償日止  2   800,000 528,500 自民國110年12月23日 起至清償日止 3.31156% 自民國110年12月23日起至清償日止  3 800,000 800,000 自民國110年12月23日 起至清償日止 3.31367% 自民國110年12月23日起至清償日止  4 200,000 200,000 自民國110年12月23日 起至清償日止 3.31156% 自民國110年12月23日起至清償日止  5 200,000 132,124 自民國110年12月23日 起至清償日止 3.31156% 自民國110年12月23日起至清償日止  6 200,000 200,000 自民國110年12月23日 起至清償日止 3.31367% 自民國110年12月23日起至清償日止  7 279,000 217,000 自民國110年12月23日 起至清償日止 1.84500% 自民國110年12月23日起至清償日止      合計 2,877,624